臺灣臺中地方法院刑事判決
111年度交簡上字第120號
上  訴  人  臺灣臺中地方檢察署檢察官
上  訴  人
即  被  告  徐嘉穗


選任辯護人  林子翔律師
上列上訴人因被告過失傷害案件，不服本院臺中簡易庭民國111
年3月7日111年度中交簡字第318號第一審簡易判決（聲請簡易判
決處刑案號：110年度偵字第29039號號），提起上訴，本院管轄
之第二審合議庭判決如下：
    主    文
上訴駁回。
    犯罪事實及理由
一、證據能力部分
    按被告以外之人於審判外之言詞或書面陳述，除法律有規定
    者外，不得作為證據；被告以外之人於審判外之陳述，雖不
    符刑事訴訟法第159條之1至第159條之4之規定，而經當事人
    於審判程序同意作為證據，法院審酌該言詞陳述或書面陳述
    作成時之情況，認為適當，亦得為證據，當事人、代理人或
    辯護人於法院調查證據時，知有第159條第1項不得為證據之
    情形，而未於言詞辯論終結前聲明異議者，視為有前項之同
    意，刑事訴訟法第159條第1項、第159條之5分別定有明文。
    本案後引具有傳聞性質之言詞或書面證據，均為被告以外之
    人審判外之陳述而屬傳聞證據，被告徐嘉穗及辯護人於本院
    審理時表示同意作為證據，檢察官、被告及辯護人迄於言詞
    辯論終結前，亦未聲明異議，本院審酌相關言詞或書面陳述
    作成時之情況，核無違法取證或其他瑕疵，認為以之作為證
    據為適當，前開具傳聞性質之相關言詞或書面陳述，自得作
    為證據。
二、實體部分
　㈠本案經本院審理結果，認第一審判決認事用法及量刑均無不
    當，應予維持，除犯罪事實部分「行經臺中市東區復興路與
    振興路交岔路口」應更正為「行經臺中市東區復興路與復興東
    一街交岔路口」；證據部分應補充「被告徐嘉穗於本院準備
    程序及審理時之自白」外，餘均引用第一審判決書記載之犯
    罪事實、證據及理由（如附件）。
  ㈡檢察官上訴意旨以：被告於本案發生後，迄未與告訴人賴思
    諭達成和解，亦未向告訴人道歉，致告訴人深感痛苦與不平
    ，原判決在未得有告訴人之宥恕並達成和解給付相當赔償金
    之情況下，僅判處被告有期徒刑3月，得易科罰金，顯屬過
    輕，是原判決之量刑已有違量刑之比例原則與平等原則，與
    一般人民之法律情感相悖，無法達成客觀上之適當性、相當
    性與必要性之價值要求，而有再予審酌謀求救濟之必要，原
    判決既有上開量刑之不當，請求另為適當之判決等語。
　㈢被告上訴意旨以：請求判輕一點等語。辯護意旨則以：被告
    事後積極與告訴人商談和解，惟告訴人要求金額與保險公司
    能賠償之金額相差甚鉅，請斟酌被告犯後態度、失業且經濟
    狀況不佳，給予被告較輕之刑罰等語。
　㈣經查：
  ⑴按關於刑之量定及緩刑之宣告，係實體法上賦予法院得為自
    由裁量之事項，倘其未有逾越法律所規定之範圍，或濫用其
    權限，即不得任意指摘為違法（最高法院75年台上字第7033
    號判例意旨參照）。又刑罰之量定，固屬法院自由裁量之職
    權行使，但仍應審酌刑法第57條所列各款事由及一切情狀，
    為酌量輕重之標準，並非漫無限制。在同一犯罪事實與情節
    ，如別無其他加重或減輕之原因，下級審法院量定之刑，亦
    無過重或失輕之不當情形，則上級審法院對下級審法院之職
    權行使，原則上應予尊重（最高法院85年度台上字第2446號
    判決意旨參照）。
  ⑵原審以被告所為係犯刑法第284條前段之過失傷害罪，並審酌
    被告於本案前並無其他前科紀錄，尚無不良素行，被告駕駛
    自用小客車上路，未注意交通規則，貿然右轉，導致本件車
    禍事故之發生，造成告訴人受傷，所為誠有不該，且被告迄
    未能與告訴人和解或賠償損失，惟念及被告於檢察事務官詢
    問時表示對於所犯過失傷害罪部分認罪，及其大學畢業之智
    識程度、家庭經濟狀況勉持等一切情狀，量處有期徒刑3月
    ，如易科罰金，以新臺幣（下同）1,000元折算1日等情，足
    見原審之量刑已斟酌刑法第57條所定之量刑事由，核無裁量
    逾越或裁量濫用等違法情事，所處刑度亦屬適當。復參酌被
    告就本件肇事應負全部之過失責任，告訴人則無過失責任，
    告訴人所受傷勢程度，及被告犯後坦承犯行，惟未能與告訴
    人達成和解，填補告訴人所受損害，暨被告之智識程度、經
    濟狀況等情，堪認原審所為本案量刑與被告之罪刑核屬相當
    ，尚無量刑過輕或過重之情事存在，況本院與原審認定本件
    上述量刑基礎均屬相同，自無變更原判決所處刑度之必要，
    從而，本件檢察官及被告之上訴均為無理由，應予駁回。
據上論斷，應依刑事訴訟法第455條之1第1項、第3項、第373 條
、第368條，判決如主文。
本案經檢察官陳信郎聲請簡易判決處刑及提起上訴，檢察官林煒
容到庭執行職務。
中    華    民    國   111    年    7     月    28    日
                  刑事第十一庭  審判長法  官  曹錫泓
　　　　　　　　　                    法  官  許曉怡
　　　　　　　　　                    法  官  林依蓉
以上正本證明與原本無異。
不得上訴。
                                      書記官  林  俐
中    華    民    國    111    年    7    月    28    日
附錄本案論罪科刑法條全文： 
刑法第284條
因過失傷害人者，處1年以下有期徒刑、拘役或10萬元以下罰金
，致重傷者，處3年以下有期徒刑、拘役或30萬元以下罰金。